臺灣臺北地方法院小額民事判決
111年度北小字第742號
原      告  第一產物保險股份有限公司

法定代理人  李正漢  


訴訟代理人  潘豐隆  
            陳鏡威  
被      告  陳財福  
上列當事人間損害賠償事件，本院於民國111年3月21日言詞辯論
終結，判決如下：
    主    文
被告應給付原告新臺幣10,084元，及自民國110年12月30日起至
清償日止，按年息5%計算之利息。
原告其餘之訴駁回。
訴訟費用新臺幣壹仟元，其中新臺幣700元由被告負擔，餘由原
告負擔。
本判決原告勝訴部分得假執行。 
    理由要領
一、本件依民事訴訟法第436條之18第1項規定，僅記載下列關於
    爭執要點之判斷，其餘理由省略。
二、得請求賠償金額之認定：
　　按損害賠償以回復原狀為原則，於舊品以新品更換時，應扣
    除合理之折舊，方屬允當。參酌固定資產耐用年數表、固定
    資產折舊率、營利事業所得稅查核準則第95條第6項等規定
    ，計算系爭車輛修繕費用更換零件應折舊金額，另加計鈑金
    烤漆及工資，則原告得請求被告賠償金額如附表一所示及如
    主文第1項所示之遲延利息，逾此範圍之請求，為無理由，
    應予駁回。至於被告抗辯估價單所列部分項目並非伊造成云
    云，惟依警方當場拍攝車損照片顯示，系爭車輛除左後車身
    有碰撞痕跡，車輛後方保險桿亦有凹陷情形，估價單所列項
    目核與車損位置相符，被告所辯並非可採。
三、本件係適用小額訴訟程序，所為被告敗訴部分，應依職權宣
    告假執行；另依職權確定訴訟費用額為新臺幣（下同）1,00
    0元，其中700元由被告負擔，餘由原告負擔。　
中　　華　　民　　國　　111 　年　　4 　　月　　15　　日
                  臺北簡易庭  法  官　張瓊華
以上正本係照原本作成。
如不服本判決，須以違背法令為理由，應於判決送達後20日內向
本庭（臺北市○○○路0段000巷0號）提出上訴狀（須附繕本）。如
委任律師提起上訴者，應一併繳納上訴審裁判費。
中　　華　　民　　國　　111 　年　　4 　　月　　15　　日
                              書記官  賴敏慧
附表一：扣除零件折舊後得請求之金額（以下均為新臺幣）
車號 出廠時間 （註1） 事故日期 車種/使用年限 已使用時間（註2） TDA-7957號 106年9月 109年3月24日 營業小客車/4年 2年7月 估價單所載零件費用 扣除折舊後之 零件費用（A） （註3） 估價單所載鈑金、烤漆及工資費用（B） 原告得請求被告給付之金額（A）+（B）  5,818元 1,368元 8,716元 10,084元  
註1：行照未載明出廠日推定為該月15日
註2：未足1月以1月計。
註3：折舊累積總和不得超過該資產成本原額之9/10，計算式詳
附表二。

附表二：折舊計算表
折舊時間           金額
第1年折舊值        5,818×0.438=2,548
第1年折舊後價值    5,818-2,548=3,270
第2年折舊值        3,270×0.438=1,432
第2年折舊後價值    3,270-1,432=1,838
第3年折舊值        1,838×0.438×(7/12)=470
第3年折舊後價值    1,838-470=1,368

附錄：
一、民事訴訟法第436條之24第2項：
    對於小額程序之第一審裁判上訴或抗告，非以其違背法令為
    理由，不得為之。
二、民事訴訟法第436條之25：
    上訴狀內應記載上訴理由，表明下列各款事項：
  ㈠原判決所違背之法令及其具體內容。
  ㈡依訴訟資料可認為原判決有違背法令之具體事實。